【裁判字號】    99,訴緝,2
【裁判日期】    990331
【裁判案由】    妨害性自主
【裁判全文】
臺灣士林地方法院刑事判決               99年度訴緝字第2號
公  訴  人  臺灣士林地方法院檢察署檢察官
被      告  甲○○
指定辯護人  李亢和律師
上列被告因妨害性自主案件，經檢察官提起公訴（97年度偵字第
9878號），本院判決如下：
    主  文
甲○○對於女子以強暴而為性交，未遂，累犯，處有期徒刑貳年
。
    事  實                                
一、甲○○前於民國91年間因公共危險、業務過失致死案件，經
    本院分別判處有期徒刑3 月、10月，應執行有期徒刑1 年確
    定，於93年4 月3 日縮刑期滿執行完畢。猶不知悔改，於97
    年7 月4 日下午5 、6 時許，在與其胞弟賴世華、友人蔡０
    ０（真實姓名年籍詳卷）、蔡００之女友黃００（代號：00
    000000號，民國76年生，真實姓名年籍詳卷，下稱A 女）共
    同居住之臺北市○○區○○街30巷41弄X 號X 樓房屋（下稱
    系爭房屋）內，基於強制性交之犯意，乘A 女單獨1 人在自
    身房內睡覺之際，在未破壞該房房門所裝設並已上鎖之喇叭
    門鎖情形下，以不詳方式開啟該房房門後，全裸進入A 女房
    內，強行扯破、脫下A 女內褲（毀損部分未據告訴），又以
    手撫摸A 女下體，經A 女掙扎，甲○○即掌摑A 女耳光2 次
    （未成傷），復以雙手緊抓A 女雙手臂（因而致A 女受有雙
    手手部瘀青之傷害），雙腳勾住A 女雙腳（未成傷），並以
    自身身體壓制A 女，以此強暴手段欲強行以自身生殖器插入
    A 女之生殖器內而著手強制性交，經A 女不斷反抗、哭泣，
    甲○○始罷手而未得逞，並先行離開A 女房間如廁，A 女即
    趁隙逃離住處，並告知男友蔡００，待蔡００於同日晚間10
    時許下班後與A 女一同返家，將上情告知賴世華後，由賴世
    華電聯甲○○返家處理，嗣因未達共識，A 女即報警處理，
    甲○○見狀即先行離開系爭房屋，俟警方前往系爭房屋處理
    過程中，蔡００適見甲○○在系爭房屋樓下逗留，即將此情
    轉知警方，因而查獲甲○○。
二、案經A 女訴由臺灣士林地方法院檢察署檢察官偵查起訴。
    理  由                                
壹、證據能力部分：
一、按被告以外之人於審判外之陳述，雖不符刑事訴訟法第159
    條之1 至第159 條之4 規定，而經當事人於審判程式同意作
    為證據，法院審酌該言詞陳述或書面陳述作成時之情況，認
    為適當者，亦得為證據，同法第159 條之5 第1 項定有明文
    。查本件告訴人A 女於警詢時所為之陳述，屬被告以外之人
    於審判外之陳述，且無刑事訴訟法第159 條之1 至第159 條
    之4 所定得為證據之情形，並經被告及辯護人不同意以之作
    為證據（見本院卷第41頁），無證據能力，惟可作為彈劾證
    據，合先敘明。
二、按被告以外之人於偵查中向檢察官所為之陳述，除顯有不可
    信之情況者外，得為證據，刑事訴訟法第159 條之1 第2 項
    定有明文。本件證人A 女、蔡００於偵查中經具結向檢察官
    所為之陳述，觀諸筆錄之記載，並無顯不可信之情況，均具
    有證據能力；辯護人雖以證人蔡００於偵查中之證言，係依
    據A 女案發後之轉述情節，屬傳聞證據，依最高法院98年度
    台上字第6331號判決意旨，無證據能力云云（見本院卷第41
    頁）。惟查，證人蔡００於偵訊中所為之證言，主要係證述
    其與A 女平日與被告間之相處情形、案發前有懷疑被告偷拿
    A 女錢財、案發後蔡００本人回到住處察看A 女房間發現有
    凌亂情形、並看到A 女雙手手臂有瘀青、待被告返家後其與
    被告商談情形、嗣後報警情形等節（見偵卷第65至67頁，詳
    下述），顯就其親身經歷之事而為證述，並非轉述A 女所告
    知之案發情節，自非屬傳聞證據，而有證據能力無疑。
三、本件雙方所提出經本院加以審酌之下列相關書面供述證據，
    業經檢察官、被告及辯護人於準備程序均不爭執其證據能力
    並同意作為證據（見本院卷第31、41、42頁），且於言詞辯
    論終結前未聲明異議，本院審酌該等書面陳述作成之情況，
    核無違法取證或其他瑕疵，且與待證事實具有關聯性，認為
    以之作為證據為適當，依刑事訴訟法第159 條之5 規定，亦
    得採為證據。
貳、實體方面：
一、訊據被告甲○○雖坦承於案發當日進入A 女房間、與A 女發
    生拉扯等情，惟矢口否認有何強制性交犯行，於警詢中辯稱
    ：伊於97年7 月4 日上午在臺北市○○○路○ 段的網咖玩電
    腦，至下午4 、5 時許返回其與A 女、蔡００共同居住之系
    爭房屋，之後於下午6 時30分許接到朋友打來的電話，就出
    去與朋友在延平北路5 段一間咖啡廳喝酒、喝咖啡，直到晚
    上9 時許，伊接到伊弟弟賴世華的電話，要伊回家說明A女
    聲稱遭伊性侵害之事，伊就返家，當時A 女、蔡００、賴世
    華都在場，A 女問伊說：你自己做什麼事情，你自己很清楚
    。伊答稱伊是做了什麼事？之後伊向蔡００表示，伊有被通
    緝，既然大家都不相信伊，那就報警處理，之後A 女就打電
    話報警，說她被伊性侵害，當時蔡００有說他只要一個真相
    ，叫伊先離開現場，但伊就在樓下徘徊，心想伊明明沒有做
    性侵害的事，為何要跑，所以過了一會兒，伊就決定上樓，
    並向在場的員警表明自己的立場，A 女說伊在她睡覺時進入
    她房間，以身體壓住她並控制她雙手，且將她內褲脫下扯壞
    後強摸她臀部、下體，經她大喊救命、放開等語並極力抵抗
    ，伊仍不理會並打她2 巴掌，之後伊再度壓制A 女並以1 隻
    手控制她的雙手，以腳撐開她雙腿，另1 隻手在她全身撫摸
    等行為，伊不知道如何解釋，伊沒做的事如何解釋，依正常
    男性反應，如果有做上述行為，一定會忍不住對女生做性行
    為動作；伊並沒有違反A 女意願，對她實施暴力強制猥褻行
    為，反正家裡發生任何事，A 女都怪在伊頭上；伊在案發當
    天下午6 時之前伊沒有喝酒，是下午6 時30分接到友人電話
    才出去喝酒等語（見偵卷第3 至6 頁），於本院98年12月28
    日訊問中（被告於偵訊中經合法傳喚未到案）稱：伊於97年
    7 月4 日下午6 時許伊確實有去A 女的房間，伊把她的門打
    開，她剛好出來，伊把她推倒，伊只拉到A 女的內褲，之後
    伊有抓住她的雙手，她叫救命，伊就走了，伊沒有打她耳光
    ，也沒有要對她強制性交，伊只是要教訓她等語（見本院98
    年度審訴緝字第17號卷第21頁），於本院99年1 月7 日準備
    程序中陳稱：系爭房屋是由伊、賴世華、A 女、蔡００一起
    分租居住，一共3 個房間，案發當天下午5 時40分伊下班回
    到系爭房屋，準備要洗澡，伊聽到A 女的房間有聲音，因為
    前一天晚上A 女不見5 千元，認為是伊拿的，所以當時伊就
    去跟A 女理論，A 女一口咬定是伊拿的，伊就推A 女，二人
    就在地上拉來拉去，後來約5 點50分許，伊手機響了，有朋
    友打電話約伊喝咖啡，所以伊沒有洗澡就出門，伊並沒有對
    A 女做強制性交的事，後來A 女在晚上10點才報案，她男友
    叫賴世華打電話給伊，叫伊立刻回去，伊也回去了，A 女及
    其男友很冷靜的坐在伊面前，一開口就問伊打算如何處理，
    伊問她希望伊如何處理，爭執了20分鐘，伊叫她去報警，他
    們還猶豫，後來A 女拿手機去頂樓去打電話報警，警察就來
    了；A 女常常乘她男友不在時，要求伊陪她去很多地方，有
    時候騎她的機車，有時候騎伊的機車，有時候A 女晚上會約
    伊去後面的海光公園聊天、手牽手，都是A 女邀約的等語（
    見本院98年度審訴緝字第17號卷第45頁），於本院準備程序
    及審理中辯稱：案發現場是A 女男友即蔡００承租之地點，
    由伊、伊弟弟賴世華、A 女、蔡００等4 人共同居住，共有
    3 間房間，伊與賴世華各住一間，A 女及蔡００同住一間。
    案發前一天晚上伊與A 女有因金錢起衝突，A 女說她不見5
    千元，懷疑是伊拿的，問伊有沒有拿，但伊並沒有拿，伊就
    回答說為什麼錢不見了是伊拿的，而跟A 女發生口角；案發
    當天伊於下午約4 時許有喝保力達、維士比等酒類，喝了各
    半瓶，之後再回到上開住處，一回到3 樓的時候聽到A 女房
    間裡有聲音，那時候在家的也只可能是A 女一個人而已，伊
    就走到她房門口，本來想敲門，後來還沒敲，也沒有發出呼
    喚A 女的聲音，但A 女可能知道伊要敲她的門，她就自己把
    門打開，當時伊自己身上有穿完整的衣服即黑色工作服短T
    恤、一件牛仔褲，A 女開門後伊看到A 女只穿一件T 恤、一
    件內褲，伊問A 女前一天晚上為什麼要質疑伊偷了5 千元，
    接著就在A 女房門口與A 女起了一些拉拉扯扯的肢體上衝突
    ，伊有拉她的手臂，後來伊用雙手抓住A 女的2 隻手臂，把
    她推倒在房內的地上，她房內沒有床，地上有鋪軟墊、棉被
    ，伊有壓過去，本來想打她巴掌，（改稱）可能伊形容錯了
    ，伊的意思是伊的手壓在地上，身體成半跪姿，1 隻手壓在
    地上，身體逼進她，但沒有壓她身體，伊本來想打她巴掌，
    但她踹伊，所以伊沒有打到她；伊對A 女手臂在上開拉扯過
    程中發生瘀青乙節沒有爭執，且伊在與A 女拉扯的過程中，
    一定有拉到A 女手臂以外的身體部位，但確切是拉到什麼地
    方伊不確定，也不清楚有無拉到A 女的內褲；之後沒多久伊
    一個朋友打電話來，伊接電話後就離開A 女房間外出了，接
    著伊在當天晚上9 點半左右接到賴世華的電話，要伊回去該
    住處說明整件事情是怎麼回事，伊回去後看到賴世華、蔡０
    ０、A 女都在，當時感覺他們很冷靜，蔡００說A 女說伊強
    姦了她，伊就問蔡００，昨天你們說不見了5 千元，今天說
    伊強姦，你們想怎麼樣直接說，A 女在後面講了一句說不是
    5 千是8 千，大家在那邊爭執了1 、20分鐘，伊真的沒辦法
    ，不知道怎麼辦，講了沒人信，就說不然你們去報警，之後
    過了2 、3 分鐘，A 女就拿著手機去屋頂報警，之後伊有先
    離開，但是伊自己主動離開的，伊是要去買煙，不是要逃避
    警察，也沒有人叫伊離開，伊知道自己沒有做，才敢叫他們
    報警，之後伊買完東西回來，就看到警察在樓下；伊在案發
    前從未進入A 女與蔡００居住的房間內，（改稱）蔡００在
    的時候，伊好像曾經跟賴世華一起進去找蔡００，目的是要
    做什麼事伊已忘了，也不確定當時A 女在不在房內；伊與A
    女私底下相處過一段時間，她讓伊覺得不管伊走到哪，包括
    去喝個咖啡，她都會問伊她可不可以跟，但她男朋友完全不
    知道，伊覺得伊住進去3 個月的期間，有點被人家弄了一個
    圈套，但伊與蔡００的交情還不錯，沒有什麼仇怨；本案發
    生後，A 女除了於案發當天晚上曾說了一句「不是5 千，是
    8 千」，指伊偷了她的錢的數目之外，並沒有向伊要求任何
    賠償，也沒有針對強制性交部分要求伊賠償等語（見本院卷
    第26至30、72至76頁）。經查：
  (一)經核被告上開所言，就其於案發之前有無喝酒、案發時是伊
    開啟A 女房門或A 女自行打開房門、伊與A 女拉扯時有無拉
    到A 女內褲、事後A 女打電話報警後，係蔡００顧及伊經通
    緝在案而叫伊離開，或係其要買東西而自行離開等節，前後
    所述均不相符，已有可疑；況被告於初始警詢時先全盤否認
    犯行，陳稱其全未為A 女所指之暴行，若有作的話，一般男
    性必會為性行為云云，嗣於偵訊中即經合法傳拘未到庭（見
    偵卷第36至38、51、59頁），至案件繫屬本院後，亦經合法
    傳拘未到庭（見本院97年度審訴字第359 號卷第16至18、23
    、24頁），經本院通緝（見本院97年度審訴字第359 號卷第
    30、31頁），而經緝獲到庭後，於本院審訊中始稱確有與A
    女發生拉扯之肢體接觸（見本院98年度審訴緝字第17號卷第
    21頁），顯見其初始係心存僥倖而否認全部犯行，嗣旋畏罪
    逃匿，待經警緝獲後始逐步承認部分犯行，其有飾詞圖卸之
    情甚明，尚難認其所辯可採。
  (二)證人A 女於偵訊中具結證稱：伊於97年7 月間與男友蔡００
    共同居住在系爭房屋內，被告也住在那裡。97年7 月4 日下
    午5 、6 時許，伊在家中睡覺，房門有上鎖，伊不知道被告
    如何進來的，伊一張開眼睛就看到他坐在伊床旁邊，雙手壓
    著伊的雙肩，伊有聞到他身上有酒味，當時伊房間是暗的，
    沒有開燈，伊看不太清楚他的臉，但伊有聽到他的聲音，伊
    本來睡覺時有穿內衣褲，但他強制脫掉伊的內褲，結果弄破
    伊的內褲，接著他用手摸伊的生殖器，伊當時有掙扎，所以
    他的手並沒有插入伊的生殖器內，伊還有要咬被告，但沒有
    咬到，被告還打了伊2 個耳光，伊就踹他，有把他踹倒，當
    時被告說伊之前掉的錢不是他拿的，伊就跟他說不是他拿的
    就算了，結果他還威脅伊說這件事伊講出去也沒有人知道、
    相信，叫伊出去講講看啊，後來伊有想跑出去，但他用手、
    腳勾住伊的腳不讓伊跑，後來他整個人趴在伊身上，他本來
    進來時就沒穿衣服，趴在伊身上時，他的生殖器有碰到伊的
    下體部位，但沒有插入，因伊一直在掙扎、叫救命，後來伊
    哭了，被告就放手並離開房間去上廁所，伊趕快拿包包、穿
    衣褲，要出門去找蔡００，伊要出去時，被告拉住伊的手跟
    伊說今天的事，最好出去後就當做沒有發生過，伊叫他放手
    ，之後伊一出去就打電話給蔡００，跟他說整個事發經過，
    蔡００就叫伊先去三重的旅館，等他下班後再幫伊處理，後
    來蔡００約晚上10點多下班後，打電話叫伊回家，伊才回家
    ，等伊到家時，發現伊房間都還是伊掙扎時凌亂的樣子，但
    被告還是不承認他做的事，當時家裡有蔡００、被告、被告
    的弟弟賴世華及伊，蔡００有看到房間凌亂的樣子，平常伊
    在家會整理房間，房間是乾淨的樣子。之後伊就決定要報警
    ，被告有先跑出去，後來他回來時，就被警方抓到，被告還
    是不承認；伊與被告沒有什麼仇恨，只有在案發前伊掉了85
    00元，伊懷疑是被告拿的；案發後伊都睡不著，有去陽明醫
    院就醫等語（見偵卷第24、25頁），於本院審理中具結證稱
    ：伊與被告不太熟，之前有一起住在系爭房屋97年7 月4 日
    案發前一天晚上伊發現錢掉了，伊忘了多少錢，伊有問蔡０
    ０，蔡００再問被告及被告弟弟，被告說不是他拿的，伊說
    就算了；案發當天下午4 、5 時或傍晚5 、6 時許，約下午
    接近晚上的時候，伊剛下班，在系爭房屋的房間內睡覺，伊
    有把房門的喇叭鎖鎖起來，睡覺時沒有開燈，所以房內是暗
    暗的，但有窗戶，有光線透進來，所以還是可以看到房內的
    情況；伊睡了一陣子，模模糊糊眼睛打開的時候看到有人（
    經證人當庭指認，確認為被告無誤）坐在伊旁邊，伊聞到被
    告一身酒味，被告跟伊說錢不是他拿的，還說一些他自己不
    如意的事，就說一些有的沒有的，現在伊不記得了，之後被
    告就壓在伊身體上，手用力把伊抓著，腳勾住伊的腳。伊有
    掙扎，也有叫人、叫救命，但聲音不太大聲，之後伊看到伊
    的手機在旁邊充電，伊就拿起來要打電話求救，被告就把伊
    的手機丟到另一邊去，還打伊一巴掌，所以伊沒有撥成功，
    被告有脫伊的內褲，伊記得伊的內褲有被弄破，但伊穿什麼
    顏色的內褲、內褲的何處被扯破，伊已忘了，（經提示偵卷
    第43、44頁照片後）伊當時穿的內褲就是照片上所示之內褲
    ，破損情形亦如照片所示，被告也有把伊壓著，摸伊的臀部
    及下體，伊不太記得被告有無穿衣服，伊本身則有穿上衣，
    下身只穿一條內褲，然後伊試著踢、打被告，最後直到伊哭
    了，被告才放手，跟伊講一些威脅的話，說這件事伊如果講
    出去沒有人會相信，之後被告先跑出房間到廁所去，伊才趕
    快穿褲子出門去打電話給伊男友蔡００，蔡００說這件事他
    會去處理，叫伊先到旅館去，等蔡００下班10點多，賴世華
    跟蔡００回到系爭房屋，質問被告，被告沒有承認，之後伊
    就報警處理，警察來的時候被告有先跑掉，警察有到伊房間
    內採指紋；被告當時沒有要拿出他的生殖器要插入伊下體的
    動作，只有用手摸到伊的陰道，接下來伊就掙扎了，（經本
    院提示其偵訊筆錄請其確認後）當時被告的人是趴在伊身上
    ，他的手有摸伊下體，且用生殖器壓在我身上，並有試圖把
    他的生殖器插進伊的陰道，所以伊在偵查中才會說被告的生
    殖器有碰到伊的下體，伊剛剛說被告的生殖器沒有碰到伊的
    下體，是伊一時忘記了，伊於偵訊中所言較正確，且因當時
    伊有掙扎，所以伊不知道被告的生殖器有沒有碰到伊的陰道
    口；被告壓制伊的前後過程約半小時到一小時，被告一直壓
    伊、伊一直掙扎，床本來是整整齊齊，因伊有掙扎所以床變
    得很亂；本案發生前伊從未叫被告帶伊出去玩；在伊男友不
    在時，被告沒有進到伊房間過，只有一次因伊沒帶鑰匙，被
    告用一張類似電話卡的卡片幫伊開門，而本案發生後伊發現
    房門鎖沒有被撬壞的痕跡，所以伊才懷疑是遭被告用類似的
    工具撬開房門；案發當時被告有要強吻伊的嘴巴，伊遭被告
    壓著手部的範圍還有受到瘀青的傷害，被告也有壓伊的身體
    ，但伊身體部分沒有瘀青；案發當天的情形如伊於偵訊中所
    言，當時講的比較清楚、正確，被告案發當時共打了伊2 個
    耳光，不是1 個耳光，因事發已久，伊現在已不太記得，但
    伊偵訊中雖稱伊男友在的時候被告有進到房間2 次，實際上
    被告只有案發那一次進去過1 次而已，伊男友在的時候被告
    沒有進去過，伊剛剛說伊忘了帶鑰匙被告幫你開房門的那次
    ，被告也沒有進去房間內；後來伊跟伊男友找被告、被告弟
    弟一起談要如何處理時，並沒有講到要被告賠償多少錢；案
    發前伊跟被告並沒有因何細節而發生爭吵，伊問被告有無拿
    錢，被告說沒有，伊也是當場就說那就算了；案發前被告有
    向伊表示愛意，說伊男友不好之類的話；案發當時伊房門的
    鑰匙只有伊跟蔡００有，因伊睡的很熟，沒有感覺到房門遭
    被告打開、光線透進來，後來伊會醒來是因為感覺有人坐在
    旁邊，醒來後才發現房門是開著的，伊不知道被告犯案時有
    無攜帶任何工具，伊說房門遭被告用工具撬開，是因為伊的
    房門原本有鎖著，所以伊有懷疑，但伊無法肯定，從案發到
    伊離開案發現場過程中，伊沒有聽到任何手機的鈴聲，伊也
    忘了伊是何時離開案發現場的；案發前伊的錢掉了，伊不止
    懷疑被告，也有懷疑全部住在那邊的人，案發後伊也沒有將
    遺失金錢的金額從5 千元改口變成8 千元，案發到現在事隔
    已久，伊已不記得掉的錢確切金額多少；有一次被告要去喝
    咖啡時，伊有跟著去，但這是因為當時被告自己說要介紹工
    作給伊等語（見本院卷第49至68頁），經核A 女前後所言，
    就案發前一天因錢掉了而有詢問過被告、案發當日因感覺被
    告坐在床邊而醒來、被告有埋怨前一天遭懷疑偷錢之事、嗣
    A 女遭被告壓制、強行脫去內褲、撫摸生殖器、被告試圖以
    自身生殖器插入A 女之生殖器、A 女掙扎呼救、被告摑打A
    女耳光、嗣因A 女哭泣而停手離開、嗣後A 女、男友與被告
    商談情形、後續報警情形等重要情節，所述均大致相符，亦
    與證人蔡００於偵訊中證稱：伊與被告之弟弟賴世華為朋友
    ，一起承租系爭房屋，後來在97年3 、4 月時被告一起來住
    ，被告跟賴世華各睡一間，伊與A 女合睡一間；伊房間的門
    是木門、裝喇叭鎖，只有伊與A 女有房門鑰匙，平常房間擺
    設都很整潔，伊與A 女及被告間原本沒有不愉快，但案發前
    一天，A 女發現她放在房間皮包內約3 、5 千元的錢不見了
    ，因為房間門窗沒有被破壞的跡象，所以伊與A 女就問被告
    及賴世華有沒有拿，被告因而不高興；案發當天伊於下午5
    、6 時許接到A 女來電，說被告闖進她房間，對她動手腳，
    因為伊與賴世華感情很好，想等伊下班回家再處理，看被告
    會不會自己承認，所以伊叫A 女就到三重那邊的旅館等伊下
    班，到晚上10點伊下班後，伊打電話叫A 女來找伊，伊與她
    一起回家後，被告不在，伊有看到伊與A 女房內很凌亂，也
    有看到她雙手臂都有瘀青，後來伊就打電話給賴世華，等賴
    世華回來，伊開房門給他看，房門當時是有上鎖的，門鎖看
    起來也沒有被破壞的痕跡；後來伊叫賴世華打電話叫被告回
    來處理這件事，被告回來後，伊叫他與A 女對質，被告很生
    氣，說伊及A 女硬要誣賴他，伊跟他說有做的話就承認，沒
    做的話伊及A 女也誣賴不了他，後來因為被告有喝酒，有要
    動手打伊，伊就叫A 女打電話報警，被告知道A 女報警後，
    就跑掉了，後來警方約隔5 到10分鐘後才到，伊叫警察先看
    伊房間的樣子，接著伊從窗戶看到被告在樓下，就叫警察去
    抓他，後來被告還是不承認，所以就由警方在現場採證，後
    來還到警局做筆錄，警方也有帶A 女去驗傷；平常伊在家時
    ，被告曾進去伊房間1 、2 次；A 女在案發前情緒都很正常
    ，但案發後只要伊不在她身旁，她就睡不著，一定要吃安眠
    藥等語（見偵卷第65至67頁），互核一致；至A 女就案發時
    間究為下午4 、5 點或傍晚5 、6 點、被告當時有無穿衣服
    、其生殖器有無碰到A 女生殖器等節，A 女前後所述雖略有
    出入，惟查A 女險遭被告性侵，對此不愉快之情節選擇淡忘
    ，因而於審理中記憶略為模糊，亦不悖於常情，且A 女經提
    示偵訊筆錄後，已明確證稱以偵訊中所述較為正確、清楚，
    自不得以上開枝微細節略有不符，遽認A 女證言不足採信；
    況本件經警方在A 女當日身著之破損內褲上採證後送內政部
    警政署刑事警察局鑑驗，經以酸性磷酸酵素法檢測結果，呈
    弱陽性反應，以前列線抗原檢測法檢測結果，呈陰性反應，
    以顯微鏡檢測未發現精子細胞，經抽取DNA 檢測，人類DNA
    及男性Y 染色體DNA 定量結果，為男女DNA 混合，另進行男
    性Y 染色體DNA- STR型別檢測，與被告之DNA 相符，不排除
    來自被告或與其具同父系血緣之人，有內政部警政署刑事警
    察局97年9 月4 日刑醫字第0970107985號鑑驗書1 份及所附
    遭毀損之內褲照片在卷可稽（見偵卷第41至44頁），參以A
    女於案發後之97年7 月5 日至陽明醫院就診，受有手部瘀青
    之傷害，且於97年8 月6 日再次至陽明醫院就診，患有適應
    障礙症、失眠症，有該院受理疑似性侵害事件驗傷診斷書、
    診斷證明書各1 份在卷可稽（見偵卷第74頁牛皮信封袋內）
    ，且現場經臺北市政府警察局士林分局勘察結果，A 女房內
    確凌亂不堪、物品散落一地，有該局刑案現場勘驗報告及現
    場照片在卷可稽（見偵卷第74頁牛皮紙袋內），堪認A 女上
    開證言屬實。至被告雖稱A 女曾主動邀約伊到海光公園手牽
    手聊天，且不管伊走到哪，包括去喝個咖啡，A 女都會問說
    她可不可以跟，伊覺得本案是被人家弄了一個圈套云云，惟
    此節業據A 女否認（見本院卷第55、56、67頁），被告亦未
    提出其他積極證據為佐，被告復自承案發後A 女及蔡００並
    未就強制性交部分要求其賠償，其與蔡００亦無仇怨，參諸
    A 女證稱：本件伊只是想要被告跟伊道歉，沒有要什麼賠償
    ，一句道歉有那麼難嗎等語（見本院卷第66頁），A 女及蔡
    ００既非挾刑逼民以獲賠償，與被告亦無深仇大恨，實無理
    由無故虛捏上開證言誣陷被告，自不足為有利被告之認定，
    附予敘明。
  (三)被告及辯護人另以：A 女雖稱於案發前有將房門上鎖，但依
    據士林分局刑案現場勘驗報告顯示，A 女之房門並沒有被破
    壞痕跡，且A 女於警詢中先稱懷疑被告用工具撬開房門，又
    稱案發時被告未攜帶工具，顯有矛盾；且被告從進門到坐在
    A 女床邊，A 女竟完全未察覺，亦與常情有違；又A 女於偵
    訊中雖稱其案發後將房門上鎖以保存現場，但於案發後至A
    女報警處理期間，相隔數小時，且期間並無第三人留守看管
    現場，因此現場保存之完整性及真實性已有可疑，縱認現場
    確實凌亂不堪，至多僅足以證明被告與A 女間有過肢體衝突
    ，無法證明係因被告欲對被害人強制性交所致；況依據上開
    內政部警政署刑事警察局鑑驗書結果顯示，A 女的陰道、肛
    門、口腔均未發現精子細胞與被告之DNA ，益徵被告並未對
    A 女為強制性交云云（見本院卷第29、176 頁）。經查，本
    件案發後經警採證結果，A 女房門門鎖確無遭破壞痕跡，固
    有臺北市政府警察局士林分局刑案現場勘察報告在卷可佐（
    見偵卷第74頁牛皮紙袋內），並經證人A 女及蔡００前揭肯
    認無訛，惟該房門門鎖為喇叭鎖，有上開現場勘察報告可憑
    ，衡以一般社會經驗，喇叭鎖之防閑效果較差，確可能使用
    鐵絲或硬卡等小工具，在不破壞門鎖之情形下開啟房門，此
    觀之上開警方勘察報告「肆。現場勘察所見情形」亦載明「
    ．．．房門喇叭鎖完整無遭破壞痕跡，犯嫌以不明工具開啟
    侵入，原路離去」等語自明，而A 女因未見被告犯案時攜帶
    工具，故向警方表示被告於案發時並攜帶兇器，亦未使用工
    具等語（見偵卷第10頁），惟又見上鎖之房門在門鎖未破壞
    之情形下遭開啟，因無法確認被告究以何法開鎖，故於警詢
    中另稱「我發現我房間門的喇叭鎖依然是鎖上的，所以我懷
    疑他（按：即被告）用工具撬開我房門」等語（見偵卷第9
    頁），已敘明係其依據客觀事實所產生之懷疑，尚無違反經
    驗法則之處，亦無矛盾可言；又A 女自始即明確證稱其原在
    睡夢中，感到有人坐在旁邊始驚醒等語，衡諸常情，常人於
    熟睡狀態中，未感覺到距離較遠之房門遭人開啟，待入侵者
    坐在近身床邊，始有異感而醒覺，亦非難以想像，尚與情理
    無違；至現場凌亂乙節，被告及辯護人雖質疑容有經A 女事
    後佈置之可能，惟倘A 女確有意入被告於罪，其於刻意將房
    間弄亂之時，大可同時破壞房門鎖，以落實「被告侵入房內
    」之行為，惟本案房門鎖既如前述並無遭破壞痕跡，自不得
    遽認A 女有事後誣陷被告之舉止；又依內政部警政署刑事警
    察局鑑驗書鑑驗結果，A 女的陰道、肛門、口腔固均未發現
    精子細胞與被告之DNA ，惟參諸A 女於本院審理中證稱：當
    時被告有試圖用他的生殖器插入伊的陰道，但因伊有掙扎，
    故伊不清楚被告的生殖器有沒有碰到伊的下體，且伊也不知
    道被告有無勃起等語（見本院卷第63、64頁），顯見被告當
    時雖試圖對A 女為強制性交，但因A 女已強力反抗，被告之
    生殖器因而未勃起或未碰觸到A 女下體，故未在A 女之下體
    發現被告之精子細胞或DNA ，亦非違反常情，仍不得據為有
    利被告之認定。從而，綜參現場凌亂之情形，及證人A 女之
    上開證言、內政部警政署刑事警察局鑑驗書、受理疑似性侵
    害事件驗傷診斷書等事證，自堪認定被告非僅止於對A 女為
    肢體拉扯，而已達著手強制性交之程度無疑。
  (四)綜上，足認被告所辯，均屬事後卸責之詞，不足採信，本件
    事證明確，其犯行堪予認定，應依法論科。
二、核被告所為，係犯刑法第221 條第2 項、第1 項之強制性交
    未遂罪。其於試圖以自身生殖器插入A 女生殖器之著手強制
    性交行為前，先徒手撫摸A 女下體之強制猥褻低度行為，為
    嗣後著手強制性交之高度行為所吸收，不另論罪；又被告於
    著手對A 女強制性交過程中，強抓A 女雙手臂，固致A 女受
    有雙手瘀青之傷害，惟此屬被告為遂性交目的之強暴手段所
    生附帶結果，A 女所受傷勢亦非極重，尚難認被告另有傷害
    犯意，亦不另論罪。被告已著手對A 女為強制性交之犯行而
    不遂，為未遂犯，依刑法第25條規定減輕其刑。又被告前於
    91年間因公共危險、業務過失致死案件，經本院分別判處有
    期徒刑3 月、10月，應執行有期徒刑1 年確定，於93年4 月
    3 日縮刑期滿執行完畢，於5 年內故意再犯本件有期徒刑以
    上之罪，為累犯，應依刑法第47條第1 項加重其刑，並依法
    先加後減之。爰審酌被告以強暴手段著手對A 女為強制性交
    行為，雖幸未得逞，惟對A 女身心已生創傷，犯後復否認犯
    行，亦未與A 女達成和解，未見悔意，參以其智識程度、品
    行、手段等一切情狀，量處如主文所示之刑，以資懲儆。
據上論斷，應依刑事訴訟法第299 條第1 項前段，刑法第221 條
第2 項、第1項、第25條第2項、第47條第1項，判決如主文。
本案經檢察官呂寧莉到庭執行職務。
中    華    民    國    99    年    3     月    31    日
                  刑事第五庭審判長法  官  林秀鳳
                                  法  官  吳維雅
                                  法  官  黃珮茹
以上正本證明與原本無異。
如不服本判決應於收受判決後10日內向本院提出上訴書狀，並應
應敘述具體理由。其未敘述上訴理由者，應於上訴期間屆滿後20
日內向本院補提理由書(均須按他造當事人之人數附繕本)「切勿
逕送上級法院」。
                                  書記官  張馨尹
中    華    民    國    99    年    3     月    31    日 
附錄論罪法條：
中華民國刑法第221條
（強制性交罪）
對於男女以強暴、脅迫、恐嚇、催眠術或其他違反其意願之方法
而為性交者，處 3 年以上 10 年以下有期徒刑。
前項之未遂犯罰之。

司法院資訊處製作；財團法人民間司法改革基金會備份。
